【裁判字號】    97,交訴,49
【裁判日期】    970819
【裁判案由】    公共危險等
【裁判全文】
臺灣雲林地方法院刑事判決              97年度交訴字第49號
公  訴  人  臺灣雲林地方法院檢察署檢察官
被      告  甲○○
上列被告因公共危險等案件，經檢察官提起公訴（97年度偵字第
700 號），被告於準備程序中就被訴事實為有罪之陳述，經告知
簡式審判程序意旨，並聽取當事人之意見後，本院合議庭裁定改
由受命法官獨任以簡式審判程序審理，判決如下：
    主  文
甲○○犯過失傷害罪，處有期徒刑肆月；又犯肇事致人傷害逃逸
罪，累犯，處有期徒刑柒月。應執行有期徒刑拾月。
    犯罪事實及理由
壹、程序事項：
    本件經被告甲○○於準備程序期日為有罪之陳述，經受命法
    官告知簡式審判程序之旨，並聽取當事人之意見後，本院認
    無不得或不宜改依簡式審判程序進行之處，爰依刑事訴訟法
    第273 條之1 第1 項，裁定由受命法官獨任進行簡式審判程
    序，則依據刑事訴訟法第273 條之2 、同法第159 條第2 項
    之規定，不適用傳聞法則有關限制證據能力之相關規定，合
    先敘明。
貳、實體事項：
一、構成犯罪事實：
    甲○○前於民國93年間因違反毒品危害防制條例案件，經臺
    灣嘉義地方法院於94年4 月29日，以94年度訴字第398 號判
    處有期徒刑1 年，於94年5 月31日確定，甫於95年6 月28日
    執行完畢。詎仍不知悔改，於97年2 月11日上午，駕駛車牌
    號碼4407-SU 號自用小客車，沿雲林縣二崙鄉油車村油車南
    5 號電線桿附近之產業道路，由東往西方向行駛，於同日上
    午10時50分許，途經該路段油車南5 號電線桿前時，原應注
    意行經無號誌之交岔路口，應減速慢行，作隨時停車之準備
    ，且應注意車輛行駛時之車前狀況，並隨時採取必要之安全
    措施，而依當時天候晴、日間自然光線、路面乾燥、無缺陷
    、無障礙物，並無不能注意之情事，竟疏未注意及此，致其
    所駕駛之上開自用小客車車頭撞及由乙○○所騎乘，沿雲林
    縣二崙鄉油車村油車南5 號附近之產業道路，由南往北方向
    行駛而來之車牌號碼699-BDE 號重型機車右後側，使乙○○
    人車倒地，並因而受有腦震盪、右腳撕裂傷、疑似腹部挫傷
    、右踝及右足挫傷、右腳掌豆狀楔型骨骨折、肝臟挫傷之傷
    害，甲○○所駕駛上開自用小客車之車牌亦掉落1 面在現場
    。詎甲○○肇事後為規避責任，不僅未下車察看，反立即逃
    逸。嗣因在現場目睹上情之民眾記下車號報警，方為警拾獲
    該掉落之車牌後循線查獲。
二、認定犯罪事實所憑之證據：
    上揭犯罪事實，業據告訴人乙○○於偵查中指訴綦詳，並經
    證人陳克盛、鍾春農於偵查中證述明確，且有道路交通事故
    現場圖、道路交通事故調查報告表(一)、(二)、雲林縣警察局西
    螺分局油車派出所受理各類案件紀錄表、雲林縣警察局雲警
    交字第KAE096744 號舉發違反道路交通管理事件通知單、雲
    林縣警察局西螺分局97年3 月31日雲警螺偵字第0970003331
    號函及所附之報告各1 紙、告訴人之診斷證明書4 紙、現場
    照片6 張附卷可稽，且有被告甲○○於警詢、偵查及本院審
    理時與上開積極證據相符之自白。另按行經無號誌之交岔路
    口，應減速慢行，作隨時停車之準備；次按汽車行駛時，駕
    駛人應注意車前狀況，並隨時採取必要之安全措施；道路交
    通安全規則第93條第1 項第2 款、第94條第3 項分別訂有明
    文。被告於前揭時、地駕駛車輛，應注意、能注意而不注意
    上開規定，以致肇事，已如前所述，被告之行為自有過失。
    另告訴人確係因本件車禍受有如犯罪事實欄所示之傷害，被
    告之過失行為與告訴人受傷害間應具有相當因果關係，亦可
    認定。綜上所述，本件事證明確，被告過失傷害及肇事逃逸
    之犯行均應堪認定。
三、論罪科刑之理由：
    (一)核被告甲○○所為，係犯刑法第284 條第1 項前段因過失
      傷害人罪及同法第185 條之4 肇事致人傷害逃逸罪。被告
      所犯上開2 罪罪名互異，犯意各別，應分論併罰。
    (二)被告前於93年間因違反毒品危害防制條例案件，經臺灣嘉
      義地方法院於94年4 月29日，以94年度訴字第398 號判處
      有期徒刑1 年，於94年5 月31日確定，甫於95年6 月28日
      執行完畢，有臺灣高等法院被告前案紀錄表1 份在卷可參
      ，其於前開有期徒刑執行完畢後，5 年以內故意再犯本件
      有期徒刑以上之肇事致人傷害逃逸罪，為累犯，應依刑法
      第47條第1 項規定，就被告所犯此罪加重其刑。
    (三)爰審酌被告前有侵占等前科，素行並非良好，為國中學歷
      ，教育程度不高，目前從事板模工作，經濟狀況亦不佳，
      其就本件車禍發生之過失程度較重，告訴人因本件車禍所
      受傷害非輕，於肇事後不僅未與告訴人達成和解，補償告
      訴人身心所受傷痛，於發生車禍時更肇事逃逸，企圖規避
      刑責，惟念其犯後尚能坦承犯行，態度尚可等一切情狀，
      分別量處如主文所示之刑，並定其應執行之刑。
四、適用之法律：
    (一)刑事訴訟法第273 條之1 第1 項、第299 條第1 項前段。
    (二)刑法第185 條之4 、第284 條第1 項前段、第47條第1 項
      、第51條第5 款。
    (三)刑法施行法第1 條之1 第1 項、第2 項前段。
本案經檢察官梁義順到庭執行職務。
中    華    民    國    97    年    8     月    19    日
                  刑事第二庭  法  官  廖淑華
以上正本證明與原本無異。
如不服本判決，應於判決收受後10日內，向本院提出上訴狀（須
附繕本）。
                              書記官  張菀純
中    華    民    國    97    年    8     月    19    日
附錄本案論罪科刑法條全文：
刑法第185 條之4 ：（肇事遺棄罪）
駕駛動力交通工具肇事，致人死傷而逃逸者，處6 月以上5 年以
下有期徒刑。
刑法第284 條：（過失傷害罪）
因過失傷害人者，處6 月以下有期徒刑、拘役或5 百元以下罰金
，致重傷者，處1 年以下有期徒刑、拘役或5 百元以下罰金。
從事業務之人，因業務上之過失傷害人者，處1 年以下有期徒刑
、拘役或1 千元以下罰金，致重傷者，處3 年以下有期徒刑、拘
役或2 千元以下罰金。


司法院資訊處製作；財團法人民間司法改革基金會備份。
